# 股权和债权一起交换对方的股权，如何账务处理？

提问人：vienne007 时间：2016-10-31 21:49:19
股权置换，一方全部是股权，另一方有股权和其他应收款，理解其他应收款是货币性资产，超过25%，整体都不能按非货币性资产处理了吗？如何做会计处理。
拆成股权对股权，股权对债权两部分可以吗？

回答人：chenyiwei
25 ％的比例不是决定会计处理模式的主要因素。需考虑以下问题： 1 、对置换前原持股企业和置换后新持股企业分别有无控制、共同控制或重大影响？ 2 、置换前原持股企业和置换后新持股企业的基本面是否存在重大差异？ 3 、换出或换入股权的公允价值能否可靠确定？